【裁判字號】    95,易,2068
【裁判日期】    951031
【裁判案由】    竊盜
【裁判全文】
臺灣板橋地方法院刑事判決              95年度易字第2068號
公  訴  人  臺灣板橋地方法院檢察署檢察官
被      告  戊○○
上列被告因竊盜案件，經檢察官聲請以簡易判決處刑（95年度速
偵字第1306號），本院認不宜，改依通常程序審理，被告於準備
程序進行中就被訴事實為有罪之陳述，經告知簡式審判程序之旨
，並聽取當事人之意見後，本院裁定由受命法官獨任進行簡式審
判程序，並判決如下：
    主  文
戊○○竊盜，累犯，處有期徒刑伍月；又竊盜，累犯，處有期徒
刑伍月。應執行有期徒刑捌月。
    事實及理由
一、本件犯罪事實及證據均引用檢察官聲請簡易判決處刑書所載
    。（如附件）
二、核被告所為，均係犯刑法第320 條第l 項之竊盜罪。又刑法
    於94年1 月7 日修正公布刪除刑法有關連續犯之規定，依新
    修正之刑法，並無得援用有關連續犯之規定而論以一罪，訊
    據被告戊○○於本院審理中亦供稱：於95年9 月13日偷完後
    ，有去上班，其後於9 月26日當天剛好經過案發地，認為有
    機會才會下手偷乙○○車內財物等語，顯見被告所犯本件二
    次竊盜罪彼此間，犯意各別，應予分論併罰。又被告有如事
    實欄所載之前科紀錄，此有臺灣高等法院被告全前案紀錄表
    附卷為證，是被告受有期徒刑執行完畢，五年內再犯本件有
    期徒刑以上之本罪，為累犯，應依刑法第47條第1 項之規定
    加重其刑。爰審酌被告正值壯年，不思向上，竟多次竊盜他
    人所有之財錢，然被告犯後坦承犯行，尚有悔意，且其所竊
    得之財物價值非鉅等一切情狀，量處如主文所示之刑，並定
    其應執行刑，以資懲儆。
三、末按被告除所犯為死刑、無期徒刑、最輕本刑為三年以上有
    期徒刑之罪或高等法院管轄第一審案件者外，於第一次審判
    期日前之準備程序進行中，被告先就被訴事實為有罪之陳述
    時，審判長得告知被告簡式審判程序之旨，並聽取當事人、
    代理人、辯護人及輔佐人之意見後，裁定進行簡式審判程序
    ，刑事訴訟法第273 條之1 第1 項定有明文。又公訴人雖就
    本案向本院聲請簡易判決處刑，惟經本院審酌被告前有竊盜
    前科，且其先後二次為竊盜犯行，乃認不宜以簡易判決處刑
    ，改依通常程序審理，而被告於準備程序中就被訴事實為有
    罪之陳述，且其所犯係死刑、無期徒刑、最輕本刑為三年以
    上有期徒刑以外之罪，經法官告知簡式審判程序之旨，並聽
    取公訴人、被告之意見後，本院爰依首揭規定，合議裁定由
    受命法官獨任進行簡式審判程序，附予敘明。
據上論斷，應依刑事訴訟法第452 條、第299 條第1 項前段、第
273 條之1 第1 項、第310 條之2 ，刑法第320 條第1 項、第47
條第1項、第51條第6 款，判決如主文。
本案經檢察官甲○○到庭執行職務。
中    華    民    國    95    年    10    月    31    日
              刑事第十二庭   法  官  徐蘭萍
以上正本證明與原本無異。
如不服本判決，應於判決送達後10日內，向本院提出上訴狀。
                             書記官  莊川億
中    華    民    國    95    年    10    月    31    日
附錄：
中華民國刑法第320條：
意圖為自己或第三人不法之所有，而竊取他人之動產者，為竊盜
罪，處 5 年以下有期徒刑、拘役或 5 百元以下罰金。
意圖為自己或第三人不法之利益，而竊佔他人之不動產者，依前
項之規定處斷。
前二項之未遂犯罰之。
附件聲請簡易判決處刑書：
┌────────────────────────────┐
│臺灣板橋地方法院檢察署檢察官聲請簡易判決處刑書          │
│                                    95年度速偵字第1306號│
│    被  告  戊○○  男  28歲（民國○○年○月○○日生）       │
│                    住台北縣三重市○○○路82巷2號1樓    │
│                    國民身分證統一編號：Ｚ000000000號    │
│                                                        │
│  上列被告因竊盜案件，已經偵查終結，認為宜以簡易判決處刑│
│  ，茲敘述犯罪事實及證據並所犯法條如下：                │
│        犯罪事實                                        │
│一、戊○○前因洗錢及竊盜罪，經台灣板橋地方法院以92年度訴│
│    字第3號案分別判處有期徒刑4月、4月，定執行刑有期徒刑6│
│    月確定。復因違反毒品危害防制條例，經台灣板橋地方法院│
│    以92年度簡字第54號案判處有期徒刑6月；上開3罪經更定執│
│    行刑有期徒刑11月。戊○○又於93年間犯竊盜罪，經台灣板│
│    橋地方法院以93年度簡字第434號判處有期徒刑3月確定。經│
│    接續執行上開有期徒刑11月、有期徒刑3月，至94年7月5日 │
│    縮刑期滿執行完畢。復因竊盜案件，於民國95年9月7日經臺│
│    灣板橋地方法院判處有期徒刑6月，竟仍不知悔改，意圖為 │
│    自己不法之所有，於95年9月13日凌晨1時5分許，在台北縣 │
│    三重市○○路○段188號「宏仁醫院」307室，趁護理人員李 │
│    柏妤不注意之際，竊取丙○○所有置於置物櫃內之皮包1只 │
│    （內有健保卡、會員卡、合作金庫銀行金融卡、現金新臺幣│
│    （下同）1100元等物）得手。復於95年9月26日15時30分許 │
│    ，在臺北縣三重市○○街9號前，見乙○○停放該處之貨車 │
│    車門未上鎖，徒手打開車門竊取該車內乙○○所有之行動電│
│    話2支（SONY ERICSSON及1.0MEGA PIXELS），得手後旋即離│
│    去，嗣於95年9月26日17時40分許，因毒品案件遭通緝為警 │
│    於台北縣三重市○○○路167巷口查獲。並扣得上開行動電 │
│    話（SONY ERICSSON及1.0MEGA PIXELS共2支）。          │
│二、案經台北縣政府警察局三重分局報告偵辦。              │
│        證據並所犯法條                                  │
│一、上開犯罪事實，業據被告戊○○坦承不諱，核與被害人李柏│
│    妤、乙○○指訴之情節相符，並有扣押物品目錄表、贓物認│
│    領保管單、照片3幀、宏仁醫院監視器翻拍照片1幀在卷可資│
│    佐證，事證明確，被告犯嫌堪以認定。                  │
│二、核被告戊○○所為，係犯刑法第320條第1項之竊盜罪嫌。被│
│    告曾受有期徒刑之執行完畢（有本署刑案資料查註紀錄表可│
│    參）後，五年內再犯本件有期徒刑以上之罪，為累犯，請依│
│    刑法第47條之規定加重其刑。                          │
│三、依刑事訴訟法第451條第1項聲請逕以簡易判決處刑。      │
│    此  致臺灣板橋地方法院                              │
│                                                        │
│中    華    民    國    95    年    10    月    3    日 │
│                        檢察官  丁○○                  │
│上開正本證明與原本無異                                  │
│中    華    民    國    95    年    10    月    11    日│
│                        書記官  許席齊                  │
│附記事項：                                              │
│本件係依刑事訴訟法簡易程序辦理，法院簡易庭得不傳喚被告、│
│輔佐人、告訴人、告發人等出庭即以簡易判決處刑；被告、被害│
│人、告訴人等對告訴乃論案件如已達成民事和解而要撤回告訴或│
│對非告訴乃論案件認有受傳喚到庭陳述意見之必要時，請即另以│
│書狀向臺灣板橋地方法院簡易法庭陳述或請求傳訊。          │
│附錄本案所犯法條全文中華民國刑法第320條（普通竊盜罪、竊 │
│佔罪）意圖為自己或第三人不法之所有，而竊取他人之動產者，│
│為竊盜罪，處5年以下有期徒刑、拘役或5百元以下罰金。      │
│意圖為自己或第三人不法之利益，而竊佔他人之不動產者，依前│
│項之規定處斷。                                          │
│前二項之未遂犯罰之。                                    │
│                                                        │
│                                                        │
└────────────────────────────┘


司法院資訊處製作；財團法人民間司法改革基金會備份。
